【裁判字號】    90,親,132
【裁判日期】    901214
【裁判案由】    否認子女
【裁判全文】
臺灣高雄地方法院民事判決  九十年度親字第一三二號
    原      告    乙○○
    被      告    乙○○之女
    兼法定代理人  甲○○
右當事人間否認子女事件，本院判決如左：
    主    文
確認被告乙○○之女（民國八十九年十二月二十五日生）非被告甲○○與原告乙○○
之婚生子。
訴訟費用由被告負擔。
    事    實
甲、原告方面：
一、聲明：如主文所示。
二、陳述：原告與被告甲○○於民國七十七年一月十八日結婚，嗣原告與被告甲○○
    因個性不合，於八十八年九月十二日起未再同居，迄於八十九年三月二十日離婚
    ，惟原告與被告甲○○婚姻關係存續中即自他人處受胎，而於八十九年十二月二
    十五日產下另一被告乙○○之女；雖被告乙○○之女係原告與被告甲○○於婚姻
    關係存續中所受胎，依法應推定為婚生子女；惟被告乙○○之女既非原告自被告
    甲○○受胎所生之女，是被告乙○○之女與被告甲○○間並無親子關係，爰提起
    本件訴訟。
三、證據：提出出生證明書、照片及戶籍謄本等件為證。
乙、被告方面：
一、聲明：駁回原告之訴。
二、陳述：被告甲○○自八十八年十月三十日後，即未再與原告同居，故被告乙○○
    之女應非被告甲○○之女。
丙、本院依職權囑託行政院國軍退除役官兵輔導委員會高雄榮民總醫院（下稱高雄榮
    民總醫院）鑑定被告乙○○之女與被告甲○○間是否具有親子關係。
    理    由
一、按妻之受胎，係在婚姻關係存續中者，固推定其所生子女為婚生子女；惟該推定
    ，如夫妻之一方能證明妻非自夫受胎者，得於知悉子女出生之日起一年內提起否
    認之訴。此觀民法第一千零六十三條第一、二項規定自明。
二、原告主張被告甲○○之女雖係伊與被告甲○○於婚姻關係存續中所生之女，惟被
    告甲○○之女並非伊自被告甲○○受胎所生之事實，業據提出出生證明書、戶籍
    謄本及照片等件為證，且被告甲○○自陳被告甲○○之女非原告自伊受胎所生；
    復經本院囑託高雄榮民總醫院鑑定上開事項，該院鑑定結果亦認被告甲○○與甲
    ○○之女間不具有親子血緣關係，有該院民國九十年十一月六日（九十）高總行
    字第九○一○○六一號函（附檢驗報告）一件在卷可按。綜上言之，堪信原告之
    主張為真正。
三、揆諸上開說明，被告甲○○之女顯非原告自被告甲○○受胎所生之女；從而，原
    告依民法第一千零六十三條第二項之規定，訴請確認被告甲○○之女非被告甲○
    ○與原告之婚生子女，即屬正當，應予准許。
四、結論：本件原告之訴為有理由，依民事訴訟法第七十八條、第八十五條第一項，
    判決如主文。
中      華      民      國    九十      年     十二     月     十四     日
                              臺灣高雄地方法院民事第五庭
~B法      官  吳為平
右正本證明與原本無異。
如不服本判決，應於送達後廿日內，向本院提出上訴狀。
中      華      民      國    九十      年     十二     月     十四     日
~B法院書記官  陳昱良


司法院資訊處製作；財團法人民間司法改革基金會備份。
